# 求助陈版主

提问人：MLZY 时间：2022-01-25 10:16:13
1 、上市公司由于客户破产清算单项计提的坏账准备已经核销，在本期起诉胜诉，本期收回核销的坏账。
（ 1 ）这笔业务收回核销的坏账财务处理影响损益表吗？若是影响，计入：资产减值损失还是营业外收入？若是影响，在通常的业务中只有单项计提影响还是信用风险组合也是影响损益表呢。
（ 2 ）企业因客户破产清算计提减值损失属于经营性损益还是非经营性损益？
（ 3 ）客户破产清算属于不可预见事项吗？
感谢陈版主。

回答人：chenyiwei
1 、因为该项坏账准备是单项计提的，所以收回时影响损益（信用减值利得）。
如果是按组合计提的坏账准备，则组合内应收款项发生收回或核销情况时，不会调整该组合对应的坏账准备，而是到期末一并调整，这种情况就不能单独识别和计量收回或核销应收账款的坏账准备影响。
2 、客户破产是正常经营风险的一部分，企业因此发生坏账损失不能说是非经常性损益。但对于此前全额或较大比例计提坏账准备的款项，后续收回金额超出账面价值从而导致坏账准备转回的，则转回金额属于非经常性损益。

提问人：诸 葛亮 868 时间：2022-03-09 14:05:36
请教陈版，母公司向合并外关联方租赁的厂房，再将厂房部分出租给合并范围内关联方并收取租金，母公司将租金全额放主营业务收入，相关的租金成本计入主营业务成本，我认为应将相关的净额入收入，代扣代缴计入关联方往来，这样处理对嘛，希望陈版主回复一下，谢谢

回答人：chenyiwei
这个问题涉及母公司在转租赁交易中是否为主要责任人的判断。实务中作为主要责任人的可能性是比较大的（当然，如果原租赁是关联方交易，也不排除是代理人，但需个案讨论）。如果是主要责任人，则转租赁的收入和成本一般列入其他业务收入、其他业务成本。

提问人：芒果 爱 学 习 时间：2022-04-11 17:45:27
陈版主好，我们公司现在有深圳公司以及香港公司，然后现在存在一种存款，我们的销售订单是以香港公司主体签订的，但是发货的物流合同是以深圳公司名义签订的，包括发票的抬头也是深圳公司，请问这种情况下，我们的费用归属应该是哪个主体才合理，盼回复，谢谢

回答人：chenyiwei
这个问题应取决于：该物流合同所对应的销售合同是由谁签订的，即最终销售收入会确认在谁的账面上。

提问人：蒙古国海 军 时间：2022-05-13 14:59:50
我司为小贷公司，以发放的贷款为基础资产做了ABS计划，同时我司作为资产服务机构，购买劣后级5%，并作为差额支付人。目前的想法认为承担所有风险不出表，收到的ABS认购金额作为负债放在长期应付款，购买的劣后级作为其他债权投资，想请问这样处理合不合适，其次，如果完全不出表是否还需考虑合并问题，如何判断是否合并，我司作为资产服务机构采取不收费的形式管理，在资产管理计划的授权下收取贷款，催收等工作，未规定资产管理计划能否出售基础资产。谢谢

回答人：chenyiwei
1 、购买劣后级份额相当于对子公司的股权投资，应列报为其他非流动资产，按成本法进行后续计量，并将该ABS发行载体纳入合并报表范围。
2 、在合并报表中，继续确认已出售给专项计划的基础资产，并将通过专项计划募集的外部资金确认为负债处理，归属于外部投资人的收益确认为利息支出。

提问人：蒙古国海 军 时间：2022-05-16 16:33:57
十分感谢陈版主，目前我的思路比较乱，还请您指点。我理解的是首先不出表和合不合并是两件事分别处理。 1 、不出表的情况下，我个别报表继续确认基础资产，根据收到的专项计划转入资金确认长期应付款，同时确认基础资产的收入及并将属于外部投资人的收入确认利息支出。 2 、纳入合并范围，因此个别报表我将持有劣后级计入长期股权投资科目，在个别报表以其他非流动资产列式；合并报表体现的最终变动方面，资产只有收到外部资金，负债只有收到的外部资金，权益没有变动么。

回答人：chenyiwei
可以这样理解。

提问人：蒙古国海 军 时间：2022-05-24 16:04:07
抱歉刚刚错点确认。 2 、个别报表， 转给ABS的部分，是全额确认利息支出还是按照优先级利息部分或优先+劣后利息部分确认利息支出。感谢版主。

回答人：chenyiwei
1 、按照权责发生制口径，对应于确认的负债，相应确认利息支出，不是在付息日才确认。 2 、如果劣后级无固定收益的，则不确认对应的利息支出（分配时确认），按期计提仅针对优先级利息支出。

提问人：zhoulei9327 时间：2022-05-17 16:47:17
陈版主，我公司为工程施工企业，合同约定施工过程中和业务结算后，业主按照结算金额80%付款，其余20%待项目竣工交付或验收合格后支付。实际上过程验收我公司已合格，业主、监理方均签字认可。剩余20%可否作为应收账款核算，还是作为合同资产，待项目竣工交付或验收合格后转入应收账款？

回答人：chenyiwei
由于剩余20%款项需待验收合格后才能收取，因此不属于无条件的应收款项，应确认为合同资产而不是应收账款。但是，如果能够证明最终的验收仅为“例行程序”的（对于建筑施工企业而言，这种可能性不大），也可能可以确认为应收账款。关于验收是否属于“例行程序”的判断请参考新收入准则应用指南关于“客户已接受相关商品”的讲解内容。

提问人：wmf 潜 龙 勿用 时间：2022-07-28 19:14:01
陈版主，谢谢您前几天详细耐心的回复，解决了我两大疑惑。明确了会计上该百货公司联营模式应按20%净额确认租赁（四统一和租赁各自占比确实分不开）收入；税务上适用13%税率。
陈版主，到这一步时，我对财税账务处理又有点不明白了。麻烦再请教您一下嘛[微笑]，我举个会计分录的例子来说明，麻烦您帮我看看处理对没哈。
题面：该百货公司 2022 年 6 月收到货款 113 万（假如全是一般纳税人商户销售给消费者的服装），其中，百货公司开具给消费者13%税率的发票金额 40 万，税额5.2万，未开票价税合计67.8万。 7 月 7 日商户和百货公司结算20%扣点服务费22.6万，同日收到商户开具给百货公司的专票90.4万（其中：金额 80 万，进项税额10.4万）。
百货公司账务处理如下：
1 、收到 113 万货款时：
借：银行存款 113 万
贷：其他应付款-商户 100 万
应交税费-应交增值税-销项税额 13 万
2 、和商户结算并支付20%服务费22.6万元时：
借：其他应付款-商户 100 万
贷：主营业务收入-租赁22.6-13=9.6万（这里很疑惑，没体现9%租赁税率）
银行存款90.4万
3 、收到商户开具的专票90.4万时：
借：应交税费-应交增值税-进项税额10.4万元
贷：主营业务收入10.4万（这里很疑惑，不能确认库存商品，不知放什么科目）
陈老师，以上分录，请指点一下哈，感谢您观世音活菩萨了

回答人：chenyiwei
可以这样处理。你的分录基本合理。

提问人：wmf 潜 龙 勿用 时间：2022-07-31 15:50:00
谢谢您，陈版主。我总觉得有点想不明白。百货公司确认20%服务费需要开发票给商户并确认9%租赁销项税额吗？如果确认是不是和前面13%销项税额重复了？如果这样，是不是百货公司应和商户协商，由商户给消费者开13%的销售全额发票，百货公司按租赁税率9%给商户开具20%提成的发票，这么操作的话，百货公司就只是按20%净额确认收入，增值税也只是按9%租赁缴税了，当然商户也不用给百货公司按扣除提成后的销售额开具13%税率库存商品发票了。陈版主，这种会计和税率和发票的问题，太复杂了，真不知道怎么处理才不违反会计准则和税法规定了，麻烦您再帮指点指点嘛，谢谢您了！

回答人：chenyiwei
发票开具方面，就是从品牌商取得13%的商品销售发票，再开给顾客13%的商品销售发票，税法上根据该交易的法律形式作为商品买卖看待。会计处理遵循经济实质，纳税遵循法律形式。

提问人：XMN002 时间：2022-08-11 18:29:36
您好陈版主，我这边遇到一个问题就是，一个集团内，根据现金流预测，只有两家子公司符合确认DTA的条件，母公司和其他子公司是不能确认DTA的，那么在这种情况下，内部抵消中未实现内部销售利润的抵消部分要确认DTA吗？由这两家子公司销售产生的内部交易抵消可以单独确认，其他家不确认吗？还是都不可以或者都可以确认？非常感谢

回答人：chenyiwei
合并报表层面是否就集团内部交易未实现损益确认DTA，是看在内部交易中处于买方地位的一方预计在后续该项暂时性差异转回时有无足够多的应纳税所得额。例如A销售商品给B，是依据B的情况来判断能否确认递延所得税资产。如果预计商品后续由B对外出售时，B预计在该年度可获得足够多的应纳税所得额的，则在合并报表层面可以确认DTA。

提问人：XMN002 时间：2022-08-14 18:36:00
谢谢陈版主，假如是一个集团，由子公司A生产零件一，由母公司买回并出售给子公司B，B生产加工成成品之后再出售给母公司，由母公司对外销售，按照您的理解是不是如果如果母公司我们评估不确认DTA，则即使子公司B个别报表层面确认了DTA，但再整个集团合并层面的EJE都不需要确认DTA?

回答人：chenyiwei
如果子公司B个别报表层面确认了DTA，即表明内部交易的标的资产在B公司，且B预计未来有足够多的应纳税所得额。在合并报表层面调整标的资产账面价值后，如与计税基础仍存在差异的，则合并报表层面仍确认DTA。

提问人：XMN002 时间：2022-08-15 19:31:55
谢谢陈版主的耐心回答，您的意思是这种情况即使母公司未确认DTA，那么在合并抵消中，母公司销售给子公司B的交易需要确认DTA，但是子公司B销售给母公司的交易不需要确认是吗？这里有点绕不过来
我们单独对子公司B确认DTA，仅仅是依据其现金流预测，但是最终成品销售还是由母公司完成

回答人：chenyiwei
是，根据期末该资产实际所在的子公司未来有无足够应纳税所得额判断。

提问人：Mark0507 时间：2022-10-22 13:05:44
陈老师，您好！一家设备制造企业，通过对机器设备所生产的产品做研发来提升自己机器设备的竞争力，整个研发过程中，根据设计图纸，领料加工设备，汇同外购几台机器设备，安装成一条产品流水线（中试线）。这条中试线不会买，还是依然放在研发车间，可用于后续项目的产品工艺研发，这种情况下，是整条流水线（包含是外购设备和自己领料生产设备）都作为研发费用，还是外购设备计入固定资产，折旧摊销计入研发费用，自制设备领料时全部计入研发费用，或是把整条流水线资本化，整体确认为固定资产，根据折旧年限，摊销计入研发费用？

回答人：chenyiwei
这条中试线是作为后续研发活动的基础设施来使用的，因此其相关支出均应资本化为固定资产，后续其计提折旧计入相关研发项目的研发支出中。即“把整条流水线资本化，整体确认为固定资产，根据折旧年限，摊销计入研发费用”的做法更合理。

提问人：Mark0507 时间：2022-10-24 10:08:26
谢谢陈老师!后续还有 2 个问题：
1 、就是假如中试线研发失败，中试线很可能未来也没有研发使用价值，那原来归集在研发支出的与中试线有关的”设备及料工费“，是否应当一次性确认研发费用，相应如果有报废收入，报废收入再冲减研发费用。
2 、如果公司只进行了一个项目的研发，而且由于流水线组件的制造需要时间，恰巧生产过程又跨期，因为未来很可能要资本化，因此再年底会将归集的支出全部列支再资产负债表研发支出项下，那就可能意味着，当年度损益表研发费用是 0 ，但是根据研发支出资本化条件，如果研发没有成功，研发阶段有关的支出应当费用化，是不是有矛盾。

回答人：chenyiwei
1 、应采用计提固定资产减值再核销减值损失的方法解决，而不是计入研发费用。 2 、这种情况还是建议谨慎执行研发支出的资本化标准，尽可能在发生时将研发支出费用化处理，以避免出现这种情况。

提问人：小段在路上 时间：2022-11-11 14:40:37
如果A企业有个研发项目是委托给B企业，签订委托合同，那么在财务上A企业这笔费用是计入委外的，B企业应该是计入成本费用科目，不应该再计入研发费用，会计上是否应该是这样操作？暂不说合作研发的情况，单说就直接委托别人。委托的内容是b企业已经有了的研发成果，是怎么处理。还有研发成果所属权问题。

回答人：chenyiwei
主帖中的理解“在财务上A企业这笔费用是计入委外的，B企业应该是计入成本费用科目，不应该再计入研发费用”基本合理。
如果A直接委托B公司，B由于已有现成的研发成果，无需修改（或者仅需很少修改）就可以满足与A签订的合同的技术要求，交付给B公司，则：
1 、A作为外购无形资产处理，外购成本确认为一项无形资产，逐期摊销，摊销额计入本企业项目的研发成本。
2 、B根据情况，可能是作为现有知识产权的授权许可，按新收入准则第三十六条、第三十七条规定确认营业收入；也可能是作为无形资产的处置。

提问人：天之 蓝 2022 时间：2022-11-15 09:05:18
未验收的设备，未验收时确认在建工程还是不入账？

回答人：chenyiwei
需对照收入准则中关于商品控制权转移和取得的判断标准（如新收入准则第十三条），判断截至资产负债表日，本企业是否已取得该设备的控制权。如果尚未取得控制权，则无需确认在建工程（已预付的款项挂预付账款，报表上列报为其他非流动资产）；如果已取得设备控制权，但设备尚未达到预定可使用状态的，则应确认在建工程，并暂估应付设备款或工程款。
对于土建等建筑工程，理论上也应根据建筑商的完工进度逐步确认在建工程和应付款项。如果无法合理确定资产负债表日的完工进度的，则至少按照合同约定的付款节点和金额相应确认在建工程和应付工程款。

提问人：天之 蓝 2022 时间：2022-11-24 10:23:10
求助陈版主，内控执行频率中的，比如现金支出一般是随时都可以支出，但是企业实际一年只发生 12 笔，那么我们控制测试执行频率是写安理论上的每日数次还是实际发生的 12 笔即一月一次来算执行频率？

回答人：chenyiwei
控制在设计时，应当会将其预期的发生频率纳入考虑，并由此导致不同的控制设计和运行机制。因此，如果一开始就能够合理预计一年只会发生 12 笔付款业务的，则按照“每月一次”设计测试样本量；如果在设计时预计正常的发生频率是一日数次，后来实际因业务萎缩等原因导致交易笔数大幅度减少的，则仍按照“一日数次”确定测试样本量。